---
title: "Analiza jakości studiowania w PSW (lata 2020--2021) Wydział nauk o Zdrowiu"
author: "PSW"
date: "01/10/2020"
output:
  html_document: default
  pdf_document: default
---

```{r setup, include=FALSE}
library("knitr")
require("ggplot2")
require("dplyr")
library("tidyr")
knitr::opts_chunk$set(echo = FALSE, warning = F, fig.keep = T, dpi = 300, dev = "png")
knitr::opts_knit$set(self.contained = FALSE)

## Uwaga: Pomijamy kosmetologię!!!
rokA <- '2020/2021'
we <- c('Ekonomia')
wz <- c('Pielęgniarstwo', 'Pielęgniarstwo w ramach studiów pomostowych', 'Ratownictwo Medyczne')

## bieżący wydział
wb <- wz
wb.nazwa <- 'nauk o zdrowiu'

## maksymalna wartość z 6 aspektów (aspekty są uśrednianie)
## maxScore = wszystkie oceny są maksymalne
kryteriaN <- 32
##
maxScore <- 5 * kryteriaN
minScore <- 1 * kryteriaN

facet.names <- c( "ocenaProgramu", "ocenaWarunkow", 'ocenaWWW',
                  "aktywnoscOS", "administracja", "ksztalceniePraktyczne")
facet.labels <- c( "program studiów", "warunki studiowania", "WWW/e-Dziekanat",
                   "aktywność studencka", "Administracja", "ksztalcenie praktyczne")

var.names <- c(
'ofertaPrzedmiotow', 'ofertaSpecjalnosci', 'ofertaPrzemiotowFakultat', 'dostepnoscProgramow', 'dostepnoscRegulaminow', 'ofertaJezyki', 
'ofertaErasmus', 'ofertWarunkiLokalowe', 'wyposażenieSal', 'bazaKomputerowa', 'liczebnoscGrup', 
'rozkladZajec', 'biblioteka', 'ksztalceniePraktyczneWymagania', 
'ksztalceniePraktyczneOrganizacja', 'ksztalceniePraktyczneZbieznosc', 'dziekanatDostep', 'dziekanatZOP', 'dziekanatTK', 
'edziekanatFunkcjonalnosc', 'edziekanatTerminowosc', 'edziekanatKomentarz', 
'wwwEstetyka', 'wwwFunkcjonalosc', 'wwwKomentarz', 'kwesturaDostep', 'kwesturaZOP', 'kwesturaTK', 'infopunktDostep', 
'infopunktZOP', 'infopunktKompetencje', 'UKS', 'SS', 'SKN')


var.labels <- c (
'Oferta przedmiotów', 'Oferta specjalności', 'Oferta przedmiotów fakultatywnych', 'Dostępność informacji nt programów studiów',
'Dostępność informacji nt regulaminów', 'Oferta języków obcych', 'Program Erasmus',
'Warunków lokalowe', 'Wyposażenia sal', 'Baza komputerowa', 'Liczebności grup studenckich',
'Organizacja rozkładu zajęć', 'Dostęp do wypożyczalni/czytelni', 'Kształcenie praktyczne wymagania',
'Kształcenie praktyczne organizacja', 'Kształcenie praktyczne zbieżność', 'Dziekanat dostępność',
'Dziekanat życzliwości/otwartość', 'Dziekanat terminowość', 'e-Dziekanat funkcjonalność',
'e-Dziekanat terminowość', 'e-Dziekanat uwagi', 'strona WWW estetyka',
'strona WWW funkcjonalność', 'strona WWW uwagi', 'Kwestura dostępność', 'Kwestura życzliwości/otwartość', 'Kwestura Terminowość',
'Infopunkt dostępność', 'Infopunkt życzliwości/otwartość', 'Infopunkt kompetencje',
'Uczelniana Komisja Stypendialna', 'Samorząd Studencki', 'Koła Naukowe')
```

## Dane

Formularz ankiety zawiera `r kryteriaN` **indywidualnych wskaźników jakości** oceniających jakość studiowania w PSW: 

1. Jak Pan/Pani ocenia ofertę przedmiotów (zakres i treść)

2. Jak Pan/Pani ocenia ofertę specjalności (zakres)

3. Jak Pan/Pani ocenia ofertę przedmiotów fakultatywnych (zakres i treść)

4. Jak Pan/Pani ocenia dostępność i przejrzystości informacji dotyczących programów studiów i spraw dydaktycznych

5. Jak Pan/Pani ocenia dostępność informacji dotyczącej regulaminów (studiów, pomocy materialnej, innych),
  programów kształcenia, wymagań eg  zaminacyjnych oraz zasad pobierania opłat

6. Jak Pan/Pani ocenia ofertę nauki języków obcych (zakres i stopień zaawansowania)

7. Jak Pan/Pani ocenia ofertę studiów za granicą w ramach programu Erasmus

8. Jak Pan/Pani ocenia ogólne warunków lokalowe

9. Jak Pan/Pani ocenia wyposażenia sal wspomagających proces kształcenia (audiowizualne, tablice itp.)

10. Jak Pan/Pani ocenia  bazę komputerową

11. Jak Pan/Pani ocenia liczebności grup studenckich w aktywnych formach zajęć (ćwiczenia/laboratoria)

12. Jak Pan/Pani ocenia racjonalność i organizację rozkładu zajęć

13. Jak Pan/Pani ocenia dostęp do wypożyczalni/czytelni i dostępnych w niej zbiorów

14. Jak Pan/Pani ocenia  sprecyzowanie wymagań dotyczących wykonywanych zadań i zaliczania umiejętności podczas kształcenia praktycznego 

15. Jak Pan/Pani ocenia organizację kształcenia praktycznego (dobór placówek, kadry)

16. Jak Pan/Pani ocenia zbieżność czynności wykonywanych podczas kształcenia praktycznego
   z programem wymaganych umiejętności zawodowych  

17. Jak Pan/Pani ocenia dostępność dziekanatu

18. Jak Pan/Pani ocenia życzliwości/otwartość/chęć pomocy pracowników dziekanatu

19. Jak Pan/Pani ocenia pracę dziekanatu pod względem terminowości załatwiania spraw/kompetencji

20. Jak jest Pana/Pani ocenia funkcjonalność e-dziekanatu

21. Jak Pan/Pani ocenia pracę e-dziekanatu pod względem terminowości załatwiania spraw

22. Jak jest Pana/Pani ocena estetyki uczelnianej strony internetowej

23. Jak jest Pana/Pani ocena funkcjonalności uczelnianej strony internetowej oraz  aktualności/kompletności insformacji na tej stronie

24. Jak Pan/Pani ocenia dostępność kwestury

25. Jak Pan/Pani ocenia życzliwości/otwartość/chęć pomocy pracowników kwestury

26. Jak Pan/Pani ocenia pracę kwestury pod względem terminowości załatwiania spraw/kompetencji 

37. Jak Pan/Pani ocenia dostępność punktu informacyjnego 

28. Jak Pan/Pani ocenia życzliwości/otwartość/chęć pomocy pracowników punktu informacyjnego

29. Jak Pan/Pani ocenia pracę punktu informacyjnego pod względem kompetencji

30. Jak Pan/Pani ocenia działalność Uczelnianej Komisji Stypendialnej 

31. Jak Pan/Pani ocenia działalność Samorządu Studenckiego 

32. Jak Pan/Pani ocenia działalność Studenckich Kół Naukowych 


Na każde pytanie możliwa było odpowiedź od bardzo źle do bardzo dobrze (zakodowane jako liczby naturalne 1--5)

Powyższe wskaźniki są pogrupowane w 6 następujących **aspektów jakości**: 
**program/system kształcenia** (1--7);
**warunki studiowania** (8--13);
**infrastruktura WWW** (20--23);
**aktwność samorządu studenckiego** (30--32);
**administracja** (17--19 oraz 24--29)
oraz **efektywność kształcenia praktycznego** (14--16).

Ankieta zawiera ponadto następujące dane: 

* datę wypełnienia ankiety;

* nazwę studiowanego kierunku; 

* roku studiów (1,2,3); 

* płeć ankietowanego;

* deklarowaną aktywność w czasie studiów (Brałem udział w aktywności Samorządu Studenckiego/kół naukowych lub imprezach organizowanych przez Samorząd Studencki)

* udział w programie Erasmus (Brałem udział w programie Erasmus).

Ankieta jest wypełniana przez studentów raz na rok, pod koniec semestru
letniego.

```{r}
d_0 <- read.csv("Jakosc_Studiowania_w_PSW_2020-2021_lato.csv", 
              sep = ';', dec = ",",  header=T, na.string="NA") %>%
  select(!(contains('Komentarz'))) %>%
  # https://stackoverflow.com/questions/26123516/creating-a-factor-variable-with-dplyr
  mutate (wydzial = case_when(
    kierunek %in% we ~ 'e',
    kierunek %in% wz ~ 'z'
  ),
  wydzial = factor(wydzial, levels=c('e', 'z')) ) %>%
  drop_na(wydzial) %>%
  mutate (rokStd = case_when(
    rok < 2 ~ '1',
    rok > 1 ~ '>1'),
    rokStd = factor (rokStd, levels=c('1', '>1'))
    ) %>%
## Dodajemy Aspekty
  mutate( ocenaProgramu = ofertaPrzedmiotow + ofertaSpecjalnosci + 
                  ofertaPrzemiotowFakultat +
                  dostepnoscProgramow + dostepnoscRegulaminow + ofertaJezyki + 
                  ofertaErasmus,
          ocenaWarunkow = ofertWarunkiLokalowe + wyposażenieSal + bazaKomputerowa + 
                             liczebnoscGrup + rozkladZajec + biblioteka,
          ocenaWWW = wwwEstetyka + wwwFunkcjonalosc + edziekanatFunkcjonalnosc + 
                        edziekanatTerminowosc,
          aktywnoscOS = UKS + SS + SKN, 
          administracja = dziekanatDostep + dziekanatZOP + dziekanatTK +
                             kwesturaDostep + kwesturaZOP + kwesturaTK + infopunktDostep +
                             infopunktZOP + infopunktKompetencje, 
          ksztalceniePraktyczne = ksztalceniePraktyczneWymagania +
                                     ksztalceniePraktyczneOrganizacja + 
                                     ksztalceniePraktyczneZbieznosc,
          Razem = ocenaProgramu + ocenaWarunkow + ocenaWWW +
            aktywnoscOS + administracja + ksztalceniePraktyczne,
          ## teraz średnie (zamiast sum)
          ocenaProgramu = ocenaProgramu / 7,
          ocenaWarunkow = ocenaWarunkow / 6,
          ocenaWWW = ocenaWWW / 4,
          aktywnoscOS = aktywnoscOS /3,
          administracja = administracja  / 9,
          ksztalceniePraktyczne = ksztalceniePraktyczne / 3
)

## liczba ankiet
dNr <- nrow(d_0)
```

**W roku akademickim `r rokA` wypełniono `r dNr` ankiet**.


## Analiza rzetelności

Zgrubnie oceniamy na ile studentom się chciało rzetelnie wypełnić ankietę.
Za kryterium `nierzetelności' przyjmujemy wskazanie przez
ankietowanego wyłącznie maksymalnych/minimalnych ocen dla wszystkich kryteriów,
(dopuszczając, że w jednym przypadku tenże ankietowany wpisał ocenę o jeden stopień mniejszą/większą.) Innymi słowy podejrzane są ankiety z wynikiem łącznej oceny
różnej wartości maksymalnej minus 1 i większej lub równej
wartości minimalnej plus 1 i mniejszej:


```{r, echo=FALSE}
p0r <- ggplot(d_0, aes(x=as.factor(wydzial), y=Razem, fill=as.factor(wydzial))) + 
  geom_boxplot() + ylab("") + xlab("") + ggtitle("") + 
  theme(legend.position="none")

p0r
```

Jak widać na wykresie pudełkowym typowy obszar zmienności zawiera 
maksymalną wartość łącznej oceny. 


```{r, echo=FALSE}
#summary(d_0$Razem)
ocenaMax <- d_0 %>% filter (Razem >= maxScore - 1 | Razem <= minScore +1 )
ankiety.na.pale <- nrow(ocenaMax)
```

Ankiet, w których maksymalną wartość łącznej oceny jest nie mniejsza niż `r maxScore -1`,  jest `r  ankiety.na.pale `. Usuwamy je. 

```{r, echo=F}
## jako nierzetelne usuwamy
d_0 <- d_0 %>% filter (Razem < maxScore - 1 & Razem > minScore +1 )
dN <- nrow(d_0)
```

Ostatecznie zatem analizujemy `r dN` ankiet (co stanowi `r dN/dNr * 100`% 
wszystkich wypełnionych.) UWAGA: pominięcie ankiet 
powoduje zaniżenie ocen -- ale wszystkich o tyle samo.

Podstawowe informacje o ankietowanych zawierają poniższe tablice:

```{r, echo=FALSE}
dN.rok <- d_0 %>% group_by(rok) %>% 
  summarise(n = n())

kable(dN.rok, col.names = c('Rok studiów', 'liczba studentów'))

dN.kierunek <- d_0 %>% group_by(kierunek) %>% 
  summarise(n = n())
kable(dN.kierunek, col.names = c('Kierunek', 'liczba studentów'))

dN.wydzial <- d_0 %>% group_by(wydzial) %>% 
  summarise(n = n())
kable(dN.wydzial, col.names = c('Wydział', 'liczba studentów'))

dN.plec <- d_0 %>% group_by(plec2) %>% 
  summarise(n = n())
kable(dN.plec, col.names = c('Płeć', 'liczba studentów'))

dN.aktywnosc <- d_0 %>% group_by(aktywnosc) %>% 
  summarise(n = n())
kable(dN.aktywnosc, col.names = c('Aktywność w czasie studiów', 'liczba studentów'))

dN.aktywnoscErasmus <- d_0 %>% group_by(aktywnoscErasmus) %>% 
  summarise(n = n())
kable(dN.aktywnoscErasmus, col.names = c('Udział w programie Erasmus', 
                                         'liczba studentów'))
```

## Wydział `r wb.nazwa`

Podstawowe informacje o ankietowanych zawierają poniższe tablice:

```{r, echo=F}
d_0_b <- d_0 %>% filter (kierunek %in% wb )

dN.b <- nrow(d_0_b)

dN.rok.b <- d_0_b %>% group_by(rok) %>% summarise(n = n())
kable(dN.rok, col.names = c('Rok studiów', 'liczba studentów'))

dN.kierunek.b <- d_0_b %>% group_by(kierunek) %>% summarise(n = n())
kable(dN.kierunek, col.names = c('Kierunek', 'liczba studentów'))

dN.plec.b <- d_0_b %>% group_by(plec2) %>%  summarise(n = n())
kable(dN.plec, col.names = c('Płeć', 'liczba studentów'))

dN.aktywnosc.b <- d_0_b %>% group_by(aktywnosc) %>%  summarise(n = n())
kable(dN.aktywnosc, col.names = c('Aktywność w czasie studiów', 'liczba studentów'))


dN.aktywnoscErasmus.b <- d_0_b %>% group_by(aktywnoscErasmus) %>% 
  summarise(n = n())
kable(dN.aktywnoscErasmus, col.names = c('Udział w programie Erasmus', 
                                         'liczba studentów'))

```

Łączna liczba ankietowanych `r dN.b`

```{r, echo=F}
## Indywidulne kryteria (bieżący wydział)
k.b <- d_0 %>% filter (kierunek %in% wb ) %>%
  pivot_longer(cols=(ofertaPrzedmiotow:SKN), names_to = 'kryterium', values_to = 'ocena');

## Aspekty (bieżący wydział)
a <- d_0 %>% filter (kierunek %in% wb ) %>%
  pivot_longer(cols=(ocenaProgramu:ksztalceniePraktyczne), 
               names_to = 'kryterium', values_to = 'ocena')

f <- k.b %>% mutate(cat = factor(kryterium)) %>%
  group_by (cat) %>%
  summarise( 
    mm = mean(ocena, na.rm=TRUE), 
    qq=sum(ocena == 5) / n() * 100,
    zz=sum(ocena < 4) / n() * 100,
    nn = n()) %>%
  ungroup()

fa <- a %>% mutate(cat = factor(kryterium)) %>%
  group_by (cat) %>%
  summarise( mm = mean(ocena, na.rm=TRUE), 
             nn = n()) %>%
  ungroup()


p1b <- ggplot(f, aes(x = reorder(cat,qq), y = qq )) +
  ggtitle('Odsetek ocen b.dobrze') +
  xlab("cat") + ylab("%") +
  geom_bar(position = 'dodge', stat = 'identity', fill = "steelblue") +
  geom_text(aes(label=sprintf("%.2f", qq) ), hjust=1.5, color="white" ) +
  scale_x_discrete (breaks=var.names,  labels=var.labels) +
  coord_flip()
p1b
```

```{r}
p2b <- ggplot(f, aes(x = reorder(cat,zz), y = zz )) +
  ggtitle('Odsetek ocen poniżej dobrze') +
  xlab("cat") + ylab("%") +
  geom_bar(position = 'dodge', stat = 'identity', fill = "red") +
  geom_text(aes(label=sprintf("%.2f", zz) ), hjust=1.5, color="white" ) +
  scale_x_discrete (breaks=var.names,  labels=var.labels) +
  coord_flip()
p2b
```

Ocena wg akspektów

```{r}
p3b <- ggplot(fa, aes(x = reorder(cat,mm), y = mm )) +
  ggtitle('Wartości średnie') +
  xlab("cat") + ylab("") +
  geom_bar(position = 'dodge', stat = 'identity', fill = "steelblue") +
  geom_text(aes(label=sprintf("%.2f", mm) ), hjust=1.5, color="white" ) +
  scale_x_discrete (breaks=facet.names,  labels=facet.labels) +
  coord_flip()
p3b
```

Ocena wg lat studiów

```{r, message=F}
f.r <- k.b %>% mutate(cat = factor(kryterium)) %>%
  group_by (cat, rokStd) %>%
  summarise( 
    mm = mean(ocena, na.rm=TRUE), 
    qq=sum(ocena == 5) / n() * 100,
    zz=sum(ocena < 4) / n() * 100,
    nn = n()) %>%
  ungroup()

p1r <- ggplot(f.r, aes(x = reorder(cat,qq), y = qq, color=rokStd )) +
  ggtitle('Odsetek ocen b.dobrze') +
  xlab("cat") + ylab("%") +
  geom_point() +
  ##geom_text(aes(label=sprintf("%.2f", qq) ), hjust=1.5, color="white" ) +
  scale_x_discrete (breaks=var.names,  labels=var.labels) +
  coord_flip()
p1r
```

## Porówanie międzywydziałowe

Łączne oceny dla obu wydziałów PSW (indywidualne kryteria):

```{r, message=F}
k <- d_0 %>%
  pivot_longer(cols=(ofertaPrzedmiotow:SKN), names_to = 'kryterium', values_to = 'ocena');

a <- d_0 %>%
  pivot_longer(cols=(ocenaProgramu:ksztalceniePraktyczne), 
               names_to = 'kryterium', values_to = 'ocena')


f <- k %>% mutate(cat = factor(kryterium)) %>%
  group_by (cat) %>%
  summarise( 
    mm = mean(ocena, na.rm=TRUE), 
    qq=sum(ocena == 5) / n() * 100,
             zz=sum(ocena < 4) / n() * 100,
             nn = n()) %>%
  ungroup()

fa <- a %>% mutate(cat = factor(kryterium)) %>%
  group_by (cat) %>%
  summarise( mm = mean(ocena, na.rm=TRUE), 
             nn = n()) %>%
  ungroup()


p1 <- ggplot(f, aes(x = reorder(cat,qq), y = qq )) +
  ggtitle('Odsetek ocen b.dobrze') +
  xlab("cat") + ylab("%") +
  geom_bar(position = 'dodge', stat = 'identity', fill = "steelblue") +
  geom_text(aes(label=sprintf("%.2f", qq) ), hjust=1.5, color="white" ) +
  scale_x_discrete (breaks=var.names,  labels=var.labels) +
  coord_flip()
p1
```

```{r}
p2 <- ggplot(f, aes(x = reorder(cat,zz), y = zz )) +
  ggtitle('Odsetek ocen poniżej dobrze') +
  xlab("cat") + ylab("%") +
  geom_bar(position = 'dodge', stat = 'identity', fill = "red") +
  geom_text(aes(label=sprintf("%.2f", zz) ), hjust=1.5, color="white" ) +
  scale_x_discrete (breaks=var.names,  labels=var.labels) +
  coord_flip()
p2
```

Łączne oceny dla obu wydziałów PSW (aspekty):

```{r}
p3 <- ggplot(fa, aes(x = reorder(cat,mm), y = mm )) +
  ggtitle('Wartości średnie') +
  xlab("cat") + ylab("") +
  geom_bar(position = 'dodge', stat = 'identity', fill = "steelblue") +
  geom_text(aes(label=sprintf("%.2f", mm) ), hjust=1.5, color="white" ) +
  scale_x_discrete (breaks=facet.names,  labels=facet.labels) +
  coord_flip()
p3
```

Oceny wg Wydziałów

```{r, message=F}
f.w <- k %>% mutate(cat = factor(kryterium)) %>%
  group_by (cat, wydzial) %>%
  summarise( 
    mm = mean(ocena, na.rm=TRUE), 
    qq=sum(ocena == 5) / n() * 100,
    zz=sum(ocena < 4) / n() * 100,
    nn = n()) %>%
  ungroup()

p1w <- ggplot(f.w, aes(x = reorder(cat,qq), y = qq, color=wydzial )) +
  ggtitle('Odsetek ocen b.dobrze') +
  xlab("cat") + ylab("%") +
  geom_point() +
  ##geom_text(aes(label=sprintf("%.2f", qq) ), hjust=1.5, color="white" ) +
  scale_x_discrete (breaks=var.names,  labels=var.labels) +
  coord_flip()
p1w
```

Wydział ekonomiczny ocenia wyżej.


Oceny wg lat studiów

```{r, message=F}
f.r <- k %>% mutate(cat = factor(kryterium)) %>%
  group_by (cat, rokStd) %>%
  summarise( 
    mm = mean(ocena, na.rm=TRUE), 
    qq=sum(ocena == 5) / n() * 100,
    zz=sum(ocena < 4) / n() * 100,
    nn = n()) %>%
  ungroup()

p1r <- ggplot(f.r, aes(x = reorder(cat,qq), y = qq, color=rokStd )) +
  ggtitle('Odsetek ocen b.dobrze') +
  xlab("cat") + ylab("%") +
  geom_point() +
  ##geom_text(aes(label=sprintf("%.2f", qq) ), hjust=1.5, color="white" ) +
  scale_x_discrete (breaks=var.names,  labels=var.labels) +
  coord_flip()
p1r
```

Pierwszy rok ocenia wyżej.

Oceny wg płci ankietowanego

```{r, message=F}
f.p <- k %>% mutate(cat = factor(kryterium)) %>%
  group_by (cat, plec2) %>%
  summarise( 
    mm = mean(ocena, na.rm=TRUE), 
    qq=sum(ocena == 5) / n() * 100,
    zz=sum(ocena < 4) / n() * 100,
    nn = n()) %>%
  ungroup()

p1p <- ggplot(f.p, aes(x = reorder(cat,qq), y = qq, color=plec2 )) +
  ggtitle('Odsetek ocen b.dobrze') +
  xlab("cat") + ylab("%") +
  geom_point() +
  ##geom_text(aes(label=sprintf("%.2f", qq) ), hjust=1.5, color="white" ) +
  scale_x_discrete (breaks=var.names,  labels=var.labels) +
  coord_flip()
p1p
```

Kobiety oceniają wyżej
