---
title: "Analiza jakości studiowania w PSW (lata 2020--2021) Wydział nauk o Zdrowiu"
author: "PSW"
date: "01/10/2020"
output:
  html_document: default
  pdf_document: default
---

```{r setup, include=FALSE}
library("knitr")
require("ggplot2")
require("dplyr")
library("tidyr")
library("ggpubr")

knitr::opts_chunk$set(echo = FALSE, warning = F, fig.keep = T, dpi = 300, dev = "png")
knitr::opts_knit$set(self.contained = FALSE)

## SYSTEM WSZJK-PSW: **Szablon analizy ankiety oceniającej UCZELNIĘ**
##
## KONFIGURACJA (wypełnia operator)
##
## UWAGI (Wstaw poniżej wszelkie komentarze/uwagi):
##    Pomijamy kosmetologię (4 studentów)
## UWAGI_KONIEC
##
## Rok akademicki
rokA <- '2020/2021'
## Lista kierunków na wydziałach
we <- c('Ekonomia')
wz <- c('Pielęgniarstwo', 
        'Pielęgniarstwo w ramach studiów pomostowych', 'Ratownictwo Medyczne')
## Bieżący wydział (symbol; jeden z powyższych)
wb <- wz
## Bieżący wydział (nazwa)
wb.nazwa <- 'nauk o zdrowiu'

## Nazwy kierunków (z ankiety)
kier.names <- c('Ratownictwo Medyczne', 'Pielęgniarstwo', 
                 'Pielęgniarstwo w ramach studiów pomostowych', 'Ekonomia')
## Odpowiednie skróty kierunków
kier.labels <- c('RM', 'Piel.', 'Piel.P', 'Eko')
## Nazwy płci
sex.names <- c('Mężczyzna', 'Kobieta')
## Skróty nazw płci
sex.labels <- c('M', 'K')
##
## KONFIGURACJA_KONIEC
##
## To co poniżej to raczej już operator nie zmienia
## Liczba kryterów na ankiecie
kryteriaN <- 32
##
maxScore <- 5 * kryteriaN
minScore <- 1 * kryteriaN

## Nazwy aspketów
facet.names <- c( "ocenaProgramu", "ocenaWarunkow", 'ocenaWWW',
                  "aktywnoscOS", "administracja", "ksztalceniePraktyczne")
## Skróty aspektów
facet.labels <- c( "program studiów", "warunki studiowania", "WWW/e-Dziekanat",
                   "aktywność studencka", "Administracja", "ksztalcenie praktyczne")

## Nazwy kryteriów
var.names <- c(
'ofertaPrzedmiotow', 'ofertaSpecjalnosci', 'ofertaPrzemiotowFakultat', 'dostepnoscProgramow', 'dostepnoscRegulaminow', 'ofertaJezyki', 
'ofertaErasmus', 'ofertWarunkiLokalowe', 'wyposażenieSal', 'bazaKomputerowa', 'liczebnoscGrup', 
'rozkladZajec', 'biblioteka', 'ksztalceniePraktyczneWymagania', 
'ksztalceniePraktyczneOrganizacja', 'ksztalceniePraktyczneZbieznosc', 'dziekanatDostep', 'dziekanatZOP', 'dziekanatTK', 
'edziekanatFunkcjonalnosc', 'edziekanatTerminowosc', 'edziekanatKomentarz', 
'wwwEstetyka', 'wwwFunkcjonalosc', 'wwwKomentarz', 'kwesturaDostep', 'kwesturaZOP', 'kwesturaTK', 'infopunktDostep', 
'infopunktZOP', 'infopunktKompetencje', 'UKS', 'SS', 'SKN')

## Skróty kryteriów
var.labels <- c (
'Oferta przedmiotów', 'Oferta specjalności', 'Oferta przedmiotów fakultatywnych', 'Dostępność informacji nt programów studiów',
'Dostępność informacji nt regulaminów', 'Oferta języków obcych', 'Program Erasmus',
'Warunków lokalowe', 'Wyposażenia sal', 'Baza komputerowa', 'Liczebności grup studenckich',
'Organizacja rozkładu zajęć', 'Dostęp do wypożyczalni/czytelni', 'Kształcenie praktyczne wymagania',
'Kształcenie praktyczne organizacja', 'Kształcenie praktyczne zbieżność', 'Dziekanat dostępność',
'Dziekanat życzliwości/otwartość', 'Dziekanat terminowość', 'e-Dziekanat funkcjonalność',
'e-Dziekanat terminowość', 'e-Dziekanat uwagi', 'strona WWW estetyka',
'strona WWW funkcjonalność', 'strona WWW uwagi', 'Kwestura dostępność', 'Kwestura życzliwości/otwartość', 'Kwestura Terminowość',
'Infopunkt dostępność', 'Infopunkt życzliwości/otwartość', 'Infopunkt kompetencje',
'Uczelniana Komisja Stypendialna', 'Samorząd Studencki', 'Koła Naukowe')

```

## Wstęp

Do pomiaru jakości nauczania w PSW wykorzystuje się anonimową ankietę
udostępnianą studentom raz w roku (pod koniec semestru
letniego) za pomocą uczelnianego systemu e-Dziekanat.
Formularz ankiety zawiera `r kryteriaN` **indywidualnych wskaźników jakości** oceniających jakość studiowania w PSW wg sześciu aspektów:
**program/system kształcenia**, **warunki studiowania**,
**infrastruktura WWW**, **aktwność samorządu studenckiego**,
**administracja**, oraz **efektywność kształcenia praktycznego**.

Analiza statystyczna ankiet jest wykonywana za pomocą 
**autorskiego programu WSZJK-PSW** (w języku R)
stworzonego przez członków zespołu d/s **Zapewnienia Jakości Kształcenia**.
**Dzięki zautomatyzowaniu przetwarzania danych (w miejsce używania powszechnie do tego
celu oprogramowania biurowego) udało się znacząco obniżyć
koszty, zmniejszyć liczbę błędów oraz zapewnić 100% powtarzalność analiz**.

Ten dokument został wygenerowany właśnie w systemie **WSZJK-PSW**.

## Dane

Formularz ankiety zawiera `r kryteriaN` **indywidualnych wskaźników jakości** oceniających jakość studiowania w PSW: 

1. Jak Pan/Pani ocenia ofertę przedmiotów (zakres i treść)

2. Jak Pan/Pani ocenia ofertę specjalności (zakres)

3. Jak Pan/Pani ocenia ofertę przedmiotów fakultatywnych (zakres i treść)

4. Jak Pan/Pani ocenia dostępność i przejrzystości informacji dotyczących programów studiów i spraw dydaktycznych

5. Jak Pan/Pani ocenia dostępność informacji dotyczącej regulaminów (studiów, pomocy materialnej, innych),
  programów kształcenia, wymagań eg  zaminacyjnych oraz zasad pobierania opłat

6. Jak Pan/Pani ocenia ofertę nauki języków obcych (zakres i stopień zaawansowania)

7. Jak Pan/Pani ocenia ofertę studiów za granicą w ramach programu Erasmus

8. Jak Pan/Pani ocenia ogólne warunków lokalowe

9. Jak Pan/Pani ocenia wyposażenia sal wspomagających proces kształcenia (audiowizualne, tablice itp.)

10. Jak Pan/Pani ocenia  bazę komputerową

11. Jak Pan/Pani ocenia liczebności grup studenckich w aktywnych formach zajęć (ćwiczenia/laboratoria)

12. Jak Pan/Pani ocenia racjonalność i organizację rozkładu zajęć

13. Jak Pan/Pani ocenia dostęp do wypożyczalni/czytelni i dostępnych w niej zbiorów

14. Jak Pan/Pani ocenia  sprecyzowanie wymagań dotyczących wykonywanych zadań i zaliczania umiejętności podczas kształcenia praktycznego 

15. Jak Pan/Pani ocenia organizację kształcenia praktycznego (dobór placówek, kadry)

16. Jak Pan/Pani ocenia zbieżność czynności wykonywanych podczas kształcenia praktycznego
   z programem wymaganych umiejętności zawodowych  

17. Jak Pan/Pani ocenia dostępność dziekanatu

18. Jak Pan/Pani ocenia życzliwości/otwartość/chęć pomocy pracowników dziekanatu

19. Jak Pan/Pani ocenia pracę dziekanatu pod względem terminowości załatwiania spraw/kompetencji

20. Jak jest Pana/Pani ocenia funkcjonalność e-dziekanatu

21. Jak Pan/Pani ocenia pracę e-dziekanatu pod względem terminowości załatwiania spraw

22. Jak jest Pana/Pani ocena estetyki uczelnianej strony internetowej

23. Jak jest Pana/Pani ocena funkcjonalności uczelnianej strony internetowej oraz  aktualności/kompletności insformacji na tej stronie

24. Jak Pan/Pani ocenia dostępność kwestury

25. Jak Pan/Pani ocenia życzliwości/otwartość/chęć pomocy pracowników kwestury

26. Jak Pan/Pani ocenia pracę kwestury pod względem terminowości załatwiania spraw/kompetencji 

37. Jak Pan/Pani ocenia dostępność punktu informacyjnego 

28. Jak Pan/Pani ocenia życzliwości/otwartość/chęć pomocy pracowników punktu informacyjnego

29. Jak Pan/Pani ocenia pracę punktu informacyjnego pod względem kompetencji

30. Jak Pan/Pani ocenia działalność Uczelnianej Komisji Stypendialnej 

31. Jak Pan/Pani ocenia działalność Samorządu Studenckiego 

32. Jak Pan/Pani ocenia działalność Studenckich Kół Naukowych 


Na każde pytanie możliwa było odpowiedź od bardzo źle do bardzo dobrze (zakodowane jako liczby naturalne 1--5)

Powyższe wskaźniki są pogrupowane w 6 następujących **aspektów jakości**: 
**program/system kształcenia** (1--7);
**warunki studiowania** (8--13);
**infrastruktura WWW** (20--23);
**aktwność samorządu studenckiego** (30--32);
**administracja** (17--19 oraz 24--29)
oraz **efektywność kształcenia praktycznego** (14--16).

Ankieta zawiera ponadto następujące dane: 

* datę wypełnienia ankiety;

* nazwę studiowanego kierunku; 

* roku studiów (1,2,3); 

* płeć ankietowanego;

* deklarowaną aktywność w czasie studiów (Brałem udział w aktywności Samorządu Studenckiego/kół naukowych lub imprezach organizowanych przez Samorząd Studencki)

* udział w programie Erasmus (Brałem udział w programie Erasmus).

**Ankieta była wypełniana przez studentów koniec semestru letniego w roku
akademickim `r rokA`.**

```{r}
d_0 <- read.csv("Jakosc_Studiowania_w_PSW_2020-2021_lato.csv", 
              sep = ';', dec = ",",  header=T, na.string="NA") %>%
  select(!(contains('Komentarz'))) %>%
  # https://stackoverflow.com/questions/26123516/creating-a-factor-variable-with-dplyr
  mutate (wydzial = case_when(
    kierunek %in% we ~ 'e',
    kierunek %in% wz ~ 'z'
  ),
  wydzial = factor(wydzial, levels=c('e', 'z')) ) %>%
  drop_na(wydzial) %>%
  mutate (rokStd = case_when(
    rok < 2 ~ '1',
    rok > 1 ~ '>1'),
    rokStd = factor (rokStd, levels=c('1', '>1'))
    ) %>%
## Dodajemy Aspekty
  mutate( ocenaProgramu = ofertaPrzedmiotow + ofertaSpecjalnosci + 
                  ofertaPrzemiotowFakultat +
                  dostepnoscProgramow + dostepnoscRegulaminow + ofertaJezyki + 
                  ofertaErasmus,
          ocenaWarunkow = ofertWarunkiLokalowe + wyposażenieSal + bazaKomputerowa + 
                             liczebnoscGrup + rozkladZajec + biblioteka,
          ocenaWWW = wwwEstetyka + wwwFunkcjonalosc + edziekanatFunkcjonalnosc + 
                        edziekanatTerminowosc,
          aktywnoscOS = UKS + SS + SKN, 
          administracja = dziekanatDostep + dziekanatZOP + dziekanatTK +
                             kwesturaDostep + kwesturaZOP + kwesturaTK + infopunktDostep +
                             infopunktZOP + infopunktKompetencje, 
          ksztalceniePraktyczne = ksztalceniePraktyczneWymagania +
                                     ksztalceniePraktyczneOrganizacja + 
                                     ksztalceniePraktyczneZbieznosc,
          Razem = ocenaProgramu + ocenaWarunkow + ocenaWWW +
            aktywnoscOS + administracja + ksztalceniePraktyczne,
          ## teraz średnie (zamiast sum)
          ocenaProgramu = ocenaProgramu / 7,
          ocenaWarunkow = ocenaWarunkow / 6,
          ocenaWWW = ocenaWWW / 4,
          aktywnoscOS = aktywnoscOS /3,
          administracja = administracja  / 9,
          ksztalceniePraktyczne = ksztalceniePraktyczne / 3
)

## liczba ankiet
dNr <- nrow(d_0)
```

**W roku akademickim `r rokA` wypełniono `r dNr` ankiet**.


## Analiza rzetelności

Zgrubnie oceniamy na ile studentom się chciało rzetelnie wypełnić ankietę.
Za kryterium **nierzetelności** przyjmujemy wskazanie przez
ankietowanego wyłącznie maksymalnych/minimalnych ocen dla wszystkich kryteriów,
(dopuszczając, że w jednym przypadku tenże ankietowany wpisał ocenę o jeden stopień mniejszą/większą.) Innymi słowy podejrzane są ankiety z wynikiem łącznej oceny
różnej wartości maksymalnej minus 1 i większej lub równej
wartości minimalnej plus 1 i mniejszej (konkretnie jest to
`r maxScore -1` lub więcej lub `r minScore +1` lub mniej):


```{r, echo=FALSE}
p0r <- ggplot(d_0, aes(x=as.factor(wydzial), y=Razem, fill=as.factor(wydzial))) + 
  geom_boxplot() + ylab("") + xlab("") + ggtitle("") + 
  theme(legend.position="none")

p0r
```

Jak widać na wykresie pudełkowym typowy obszar zmienności zawiera 
maksymalną wartość łącznej oceny. 


```{r, echo=FALSE}
#summary(d_0$Razem)
ocenaMax <- d_0 %>% filter (Razem >= maxScore - 1 | Razem <= minScore +1 )
ankiety.na.pale <- nrow(ocenaMax)
```

Ankiet, w których maksymalną wartość łącznej oceny jest nie mniejsza niż `r maxScore -1` lub nie większa niż `r minScore +1`,  jest `r  ankiety.na.pale `. Usuwamy je. 

```{r, echo=F}
## jako nierzetelne usuwamy
d_0 <- d_0 %>% filter (Razem < maxScore - 1 & Razem > minScore +1 )
dN <- nrow(d_0)
```

Ostatecznie zatem analizujemy `r dN` ankiet (co stanowi `r dN/dNr * 100`% 
wszystkich wypełnionych.) 

**UWAGA**: pominięcie ankiet 
powoduje zaniżenie ocen -- ale wszystkich o tyle samo.

Podstawowe informacje o ankietowanych zawierają poniższe 
wykresy (`r kier.labels` to odpowiednio `r kier.names`):

```{r, echo=FALSE}
dN.rok <- d_0 %>% group_by(rok) %>% 
  summarise(n = n())

#kable(dN.rok, col.names = c('Rok studiów', 'liczba studentów'))
q1x <- ggplot(dN.rok, aes(x = rok, y = n )) +
  ggtitle('Studenci wg lat studiów') +
  theme(plot.title = element_text(size=8)) +
  xlab("") + ylab("") +
  geom_bar(position = 'dodge', stat = 'identity', fill = "darkseagreen3") +
  geom_text(aes(label=sprintf("%i", n) ), hjust=1.5, color="firebrick4", size=3 ) +
  coord_flip()

dN.kierunek <- d_0 %>% group_by(kierunek) %>% 
  summarise(n = n())
#kable(dN.kierunek, col.names = c('Kierunek', 'liczba studentów'))
q2x <- ggplot(dN.kierunek, aes(x = kierunek, y = n )) +
  ggtitle('Studenci wg kierunku studiów') +
  theme(plot.title = element_text(size=8)) +
  xlab("") + ylab("") +
  geom_bar(position = 'dodge', stat = 'identity', fill = "darkseagreen3") +
  geom_text(aes(label=sprintf("%i", n) ), hjust=1.5, color="firebrick4", size=3 ) +
  scale_x_discrete (breaks=kier.names,  labels=kier.labels) +
  coord_flip()

dN.wydzial <- d_0 %>% group_by(wydzial) %>%   summarise(n = n())
#kable(dN.wydzial, col.names = c('Wydział', 'liczba studentów'))

q3x <- ggplot(dN.wydzial, aes(x = wydzial, y = n )) +
  ggtitle('Studenci wg wydziałów') +
  theme(plot.title = element_text(size=8)) +
  xlab("") + ylab("") +
  geom_bar(position = 'dodge', stat = 'identity', fill = "darkseagreen3") +
  geom_text(aes(label=sprintf("%i", n) ), hjust=1.5, color="firebrick4", size=3 ) +
  coord_flip()

dN.plec <- d_0 %>% group_by(plec2) %>%   summarise(n = n())
#kable(dN.plec, col.names = c('Płeć', 'liczba studentów'))
q4x <- ggplot(dN.plec, aes(x = plec2, y = n )) +
  ggtitle('Studenci wg płci') +
  theme(plot.title = element_text(size=8)) +
  xlab("") + ylab("") +
  geom_bar(position = 'dodge', stat = 'identity', fill = "darkseagreen3") +
  geom_text(aes(label=sprintf("%i", n) ), hjust=1.5, color="firebrick4", size=3 ) +
  scale_x_discrete (breaks=sex.names,  labels=sex.labels) +
  coord_flip()

dN.aktywnosc <- d_0 %>% group_by(aktywnosc) %>%   summarise(n = n())
#kable(dN.aktywnosc, col.names = c('Aktywność w czasie studiów', 'liczba studentów'))

q5x <- ggplot(dN.aktywnosc, aes(x = aktywnosc, y = n )) +
  ggtitle('Studenci wg aktywności w czasie studiów') +
  theme(plot.title = element_text(size=8)) +
  xlab("") + ylab("") +
  geom_bar(position = 'dodge', stat = 'identity', fill = "darkseagreen3") +
  geom_text(aes(label=sprintf("%i", n) ), hjust=1.5, color="firebrick4", size=3 ) +
  coord_flip()

dN.aktywnoscErasmus <- d_0 %>% group_by(aktywnoscErasmus) %>%  summarise(n = n())

#kable(dN.aktywnoscErasmus, col.names = c('Udział w programie Erasmus', 
#                                         'liczba studentów'))

q6x <- ggplot(dN.aktywnoscErasmus, aes(x = aktywnoscErasmus, y = n )) +
  ggtitle('Studenci wg udziału w Erasmus') +
  theme(plot.title = element_text(size=8)) +
  xlab("") + ylab("") +
  geom_bar(position = 'dodge', stat = 'identity', fill = "darkseagreen3") +
  geom_text(aes(label=sprintf("%i", n) ), hjust=1.5, color="firebrick4", size=3 ) +
  coord_flip()

q11x <- ggarrange(q1x, q2x, q3x, q4x, q5x, q6x, ncol=2, nrow=3)
q11x
```

## Wydział `r wb.nazwa`

Podstawowe informacje o ankietowanych zawierają 
poniższe wykresy (`r kier.labels` to odpowiednio `r kier.names`):

```{r, echo=F}
d_0_b <- d_0 %>% filter (kierunek %in% wb )

dN.b <- nrow(d_0_b)

dN.rok.b <- d_0_b %>% group_by(rok) %>% summarise(n = n())

q1x <- ggplot(dN.rok.b, aes(x = rok, y = n )) +
  ggtitle('Studenci wg lat studiów') +
  theme(plot.title = element_text(size=8)) +
  xlab("") + ylab("%") +
  geom_bar(position = 'dodge', stat = 'identity', fill = "lightpink3") +
  geom_text(aes(label=sprintf("%i", n) ), hjust=1.5, color="hotpink4", size=3 ) +
  coord_flip()

dN.kierunek.b <- d_0_b %>% group_by(kierunek) %>% summarise(n = n())

q2x <- ggplot(dN.kierunek.b, aes(x = kierunek, y = n )) +
  ggtitle('Studenci wg kierunków studiów') +
  theme(plot.title = element_text(size=8)) +
  xlab("") + ylab("%") +
  geom_bar(position = 'dodge', stat = 'identity', fill = "lightpink3") +
  geom_text(aes(label=sprintf("%i", n) ), hjust=1.5, color="hotpink4", size=3 ) +
  scale_x_discrete (breaks=kier.names,  labels=kier.labels) +
  coord_flip()

dN.plec.b <- d_0_b %>% group_by(plec2) %>%  summarise(n = n())

q3x <- ggplot(dN.plec.b, aes(x = plec2, y = n )) +
  ggtitle('Studenci wg płci') +
  theme(plot.title = element_text(size=8)) +
  xlab("") + ylab("%") +
  geom_bar(position = 'dodge', stat = 'identity', fill = "lightpink3") +
  geom_text(aes(label=sprintf("%i", n) ), hjust=1.5, color="hotpink4", size=3 ) +
  scale_x_discrete (breaks=sex.names,  labels=sex.labels) +
  coord_flip()

dN.aktywnosc.b <- d_0_b %>% group_by(aktywnosc) %>%  summarise(n = n())
#kable(dN.aktywnosc, col.names = c('Aktywność w czasie studiów', 'liczba studentów'))
q4x <- ggplot(dN.aktywnosc.b, aes(x = aktywnosc, y = n )) +
  ggtitle('Studenci wg aktywności w czasie studiów') +
  theme(plot.title = element_text(size=8)) +
  xlab("") + ylab("%") +
  geom_bar(position = 'dodge', stat = 'identity', fill = "lightpink3") +
  geom_text(aes(label=sprintf("%i", n) ), hjust=1.5, color="hotpink4", size=3 ) +
  coord_flip()


dN.aktywnoscErasmus.b <- d_0_b %>% group_by(aktywnoscErasmus) %>% 
  filter (aktywnoscErasmus == 'Tak')
dN.aktywnoscErasmus.b.t <- nrow(dN.aktywnoscErasmus.b)
#kable(dN.aktywnoscErasmus, col.names = c('Udział w programie Erasmus', 
#'liczba studentów'))

q22x <- ggarrange(q1x, q2x, q3x, q4x, ncol=2, nrow=2)
q22x

```

Ponadto `r dN.aktywnoscErasmus.b.t` studentów wydziału uczestniczących
w badaniu deklaruje aktywny udział w programie Erasmus.
Łączna liczba ankietowanych na wydziale `r wb.nazwa` wyniosła `r dN.b`.

Dwa kolejne wykresy przedstawiają **zbiorcze wartości 
indywidualnych wskaźników jakości**.
Pierwszy wykres przedstawia odsetek ocen najwyższych (**bardzo dobrze**); 
drugi wykres to odsetek ocen najgorszych (**źle i bardzo źle**):


```{r, echo=F}
## Indywidulne kryteria (bieżący wydział)
k.b <- d_0 %>% filter (kierunek %in% wb ) %>%
  pivot_longer(cols=(ofertaPrzedmiotow:SKN), names_to = 'kryterium', values_to = 'ocena');

## Aspekty (bieżący wydział)
a <- d_0 %>% filter (kierunek %in% wb ) %>%
  pivot_longer(cols=(ocenaProgramu:ksztalceniePraktyczne), 
               names_to = 'kryterium', values_to = 'ocena')

f <- k.b %>% mutate(cat = factor(kryterium)) %>%
  group_by (cat) %>%
  summarise( 
    mm = mean(ocena, na.rm=TRUE), 
    qq=sum(ocena == 5) / n() * 100,
    zz=sum(ocena < 3) / n() * 100,
    nn = n()) %>%
  ungroup()

fa <- a %>% mutate(cat = factor(kryterium)) %>%
  group_by (cat) %>%
  summarise( mm = mean(ocena, na.rm=TRUE), 
             nn = n()) %>%
  ungroup()


p1b <- ggplot(f, aes(x = reorder(cat,qq), y = qq )) +
  ggtitle('Odsetek ocen b.dobrze') +
  xlab("") + ylab("%") +
  geom_bar(position = 'dodge', stat = 'identity', fill = "steelblue") +
  geom_text(aes(label=sprintf("%.2f", qq) ), hjust=1.5, color="white", size=2.5 ) +
  scale_x_discrete (breaks=var.names,  labels=var.labels) +
  coord_flip()
p1b
```

```{r}
p2b <- ggplot(f, aes(x = reorder(cat,zz), y = zz )) +
  ggtitle('Odsetek ocen źle/bardzo źle') +
  xlab("") + ylab("%") +
  geom_bar(position = 'dodge', stat = 'identity', fill = "hotpink4") +
  geom_text(aes(label=sprintf("%.2f", zz) ), hjust=1.5, color="white", size=2.5 ) +
  scale_x_discrete (breaks=var.names,  labels=var.labels) +
  coord_flip()
p2b
```

Ocenę zbiorczą według sześciu wyróźnionych **akspektów jakości**
przedstawiono na kolejnym wykresie:

```{r}
p3b <- ggplot(fa, aes(x = reorder(cat,mm), y = mm )) +
  ggtitle('Aspekty jakości studiowania w PSW', 
          subtitle='średnie arytmetyczne ocen indywidualnych') +
  xlab("") + ylab("") +
  geom_bar(position = 'dodge', stat = 'identity', fill = "steelblue") +
  geom_text(aes(label=sprintf("%.2f", mm) ), hjust=1.5, color="white" ) +
  scale_x_discrete (breaks=facet.names,  labels=facet.labels) +
  coord_flip()
p3b
```

Zróżnicowanie ocen wg roku studiów ankietowanego (w podziale na **pierwszy rok** oraz
**drugi i trzeci łącznie**) przedstawia kolejny wykres:

```{r, message=F}
f.r <- k.b %>% mutate(cat = factor(kryterium)) %>%
  group_by (cat, rokStd) %>%
  summarise( 
    mm = mean(ocena, na.rm=TRUE), 
    qq=sum(ocena == 5) / n() * 100,
    zz=sum(ocena < 3) / n() * 100,
    nn = n()) %>%
  ungroup()

p1r <- ggplot(f.r, aes(x = reorder(cat,qq), y = qq, color=rokStd )) +
  ggtitle('Odsetek ocen b.dobrze') +
  xlab("") + ylab("%") +
  geom_point() +
  ##geom_text(aes(label=sprintf("%.2f", qq) ), hjust=1.5, color="white" ) +
  scale_x_discrete (breaks=var.names,  labels=var.labels) +
  coord_flip()
p1r
```

## Porówanie międzywydziałowe

Dwa kolejne wykresy przedstawiają **zbiorcze wartości** (dla obu wydziałów łącznie)
**indywidualnych wskaźników jakości**.
Pierwszy wykres przedstawia 
odsetek ocen najwyższych (**bardzo dobrze**); drugi wykres to odsetek ocen najgorszych (**źle i bardzo źle**):


```{r, message=F}
k <- d_0 %>%
  pivot_longer(cols=(ofertaPrzedmiotow:SKN), names_to = 'kryterium', values_to = 'ocena');

a <- d_0 %>%
  pivot_longer(cols=(ocenaProgramu:ksztalceniePraktyczne), 
               names_to = 'kryterium', values_to = 'ocena')


f <- k %>% mutate(cat = factor(kryterium)) %>%
  group_by (cat) %>%
  summarise( 
    mm = mean(ocena, na.rm=TRUE), 
    qq=sum(ocena == 5) / n() * 100,
             zz=sum(ocena < 3) / n() * 100,
             nn = n()) %>%
  ungroup()

fa <- a %>% mutate(cat = factor(kryterium)) %>%
  group_by (cat) %>%
  summarise( mm = mean(ocena, na.rm=TRUE), 
             nn = n()) %>%
  ungroup()


p1 <- ggplot(f, aes(x = reorder(cat,qq), y = qq )) +
  ggtitle('Odsetek ocen b.dobrze') +
  xlab("") + ylab("%") +
  geom_bar(position = 'dodge', stat = 'identity', fill = "steelblue") +
  geom_text(aes(label=sprintf("%.2f", qq) ), hjust=1.5, color="white", size=2.5 ) +
  scale_x_discrete (breaks=var.names,  labels=var.labels) +
  coord_flip()
p1
```

```{r}
p2 <- ggplot(f, aes(x = reorder(cat,zz), y = zz )) +
  ggtitle('Odsetek ocen źle/bardzo źle') +
  xlab("") + ylab("%") +
  geom_bar(position = 'dodge', stat = 'identity', fill = "hotpink4") +
  geom_text(aes(label=sprintf("%.2f", zz) ), hjust=1.5, color="white", size=2.5 ) +
  scale_x_discrete (breaks=var.names,  labels=var.labels) +
  coord_flip()
p2
```

Ocenę zbiorczą (dla obu wydziałów łącznie) według sześciu 
wyróżnionych **akspektów jakości**
przedstawiono na kolejnym wykresie:

```{r}
p3 <- ggplot(fa, aes(x = reorder(cat,mm), y = mm )) +
  ggtitle('Aspekty jakości studiowania w PSW', 
          subtitle='średnie arytmetyczne ocen indywidualnych') +
  xlab("") + ylab("") +
  geom_bar(position = 'dodge', stat = 'identity', fill = "steelblue") +
  geom_text(aes(label=sprintf("%.2f", mm) ), hjust=1.5, color="white" ) +
  scale_x_discrete (breaks=facet.names,  labels=facet.labels) +
  coord_flip()
p3
```

Zróżnicowanie ocen wg **wydziału**, na którym studiuje ankietowany 
przedstawia kolejny wykres:


```{r, message=F}
f.w <- k %>% mutate(cat = factor(kryterium)) %>%
  group_by (cat, wydzial) %>%
  summarise( 
    mm = mean(ocena, na.rm=TRUE), 
    qq=sum(ocena == 5) / n() * 100,
    zz=sum(ocena < 3) / n() * 100,
    nn = n()) %>%
  ungroup()

p1w <- ggplot(f.w, aes(x = reorder(cat,qq), y = qq, color=wydzial )) +
  ggtitle('Odsetek ocen b.dobrze') +
  xlab("") + ylab("%") +
  geom_point() +
  ##geom_text(aes(label=sprintf("%.2f", qq) ), hjust=1.5, color="white" ) +
  scale_x_discrete (breaks=var.names,  labels=var.labels) +
  coord_flip()
p1w
```

Wydział ekonomiczny ocenia wyżej.

Zróżnicowanie ocen wg roku studiów ankietowanego (w podziale na **pierwszy rok** oraz
**drugi i trzeci łącznie**) przedstawia kolejny wykres:

```{r, message=F}
f.r <- k %>% mutate(cat = factor(kryterium)) %>%
  group_by (cat, rokStd) %>%
  summarise( 
    mm = mean(ocena, na.rm=TRUE), 
    qq=sum(ocena == 5) / n() * 100,
    zz=sum(ocena < 3) / n() * 100,
    nn = n()) %>%
  ungroup()

p1r <- ggplot(f.r, aes(x = reorder(cat,qq), y = qq, color=rokStd )) +
  ggtitle('Odsetek ocen b.dobrze') +
  xlab("") + ylab("%") +
  geom_point() +
  ##geom_text(aes(label=sprintf("%.2f", qq) ), hjust=1.5, color="white" ) +
  scale_x_discrete (breaks=var.names,  labels=var.labels) +
  coord_flip()
p1r
```

Pierwszy rok studiów ocenia wyżej.

Ostatni wykres przedstawia zróżnicowanie ocen wg **płci** ankietowanego:


```{r, message=F}
f.p <- k %>% mutate(cat = factor(kryterium)) %>%
  group_by (cat, plec2) %>%
  summarise( 
    mm = mean(ocena, na.rm=TRUE), 
    qq=sum(ocena == 5) / n() * 100,
    zz=sum(ocena < 3) / n() * 100,
    nn = n()) %>%
  ungroup()

p1p <- ggplot(f.p, aes(x = reorder(cat,qq), y = qq, color=plec2 )) +
  ggtitle('Odsetek ocen b.dobrze') +
  xlab("") + ylab("%") +
  geom_point() +
  scale_x_discrete (breaks=var.names,  labels=var.labels) +
  coord_flip()
p1p
```

Kobiety oceniają wyżej
