---
title: "Analiza losów absolwentów PSW (2021)"
subtitle: Wydział Nauk o Zdrowiu
author: zespół d/s ZJK
date: "01/12/2021"
output:
  html_document: default
  pdf_document: default
---

```{r setup, include=FALSE, echo=F}
knitr::opts_chunk$set(echo = F, warning=F, message=F)
require("ggplot2")
require("dplyr")
library("tidyr")
library("stringr")
library("knitr")

pic.width <- 10
pic.narrow <- 4

pytania <- c("data.skip",
  "plec","rok","tryb","wiek",
  "kierunek",
  "sektor",
  "dziedzina",
  "typ.zatrudnienia",
  "satysfakcja",
  "wynagrodzenie",
  "u1",
  "u2",
  "u3",
  "u4",
  "u5",
  "u6",
  ##
  "program.studiow",
  ##
  "zamiary.d.ksztalcenia",
  "motywy.d.ksztalcenia",
  ##
  "oczekiwania",
  "decyzja.jeszcze.raz",
  "uwagi",
  "pytanie.skip")
satisf.breaks <- c("bardzo niezadowolony","niezadowolony", "trudno powiedzieć",
                   "zadowolony", "bardzo zadowolony")
satisf.labels <- c("-n","n", "±", "z", "z+")
useful.breaks <- c("całkowicie się nie przydają","nie przydają", "trudno powiedzieć",
                   "przydają", "bardzo przydają")
useful.labels <- c("-n","n", "±", "p", "p+")
agree.breaks <- c("zdecydowanie nie", "nie", "trudno powiedzieć", "tak", "zdecydowanie tak")
agree.labels <- c("-n","n", "±", "p", "p+")

```

## Opis procedury zbierania i analizy danych

Informacje nt losów absolwentów PSW są pozyskiwane za pomocą anonimowej ankiety 
udostępnianej absolwentom w postaci **formularza internetowego**.

Ankieta zawiera 21 pytań dotyczących absolwenta (płeć/wiek/kierunek studiów które ukończył); pracy którą  wykonuje w chwili obecnej (pytania 7--10);
postrzeganej przydatności w wykonywanym
przez nich
zawodzie różnych nabytych w czasie studiów umiejętności (pytania 11--16)
całościowej oceny szkoły, decyzji odnośnie wybranego kierunku
oraz planów dalszej edukacji (pytania 17--21). Uwaga: formularz ankiety został
zmieniony/zmodyfikowany w roku 2021 a co za tym idzie 
badanie absolwentów w roku 2021 jest pierwszym badaniem
wykorzystującym nowy kwestionariusz.

Osoby niepracujące nie są pytanie (z oczywistych względów) o wykonywaną pracę
i przydatność w tej pracy nabytych w czasie studiów umiejętności. W tym aspekcie
analizowane są tylko odpowiedzi od osób pracujących. **Uwaga**:  ponieważ liczba ankiet 
wypełnionych przez osoby które zadeklarowały że obecnie **nie pracują** była 
bardzo niska (kilka osób); nie analizowano *ilościowo* tej grupy absolwentów. 


**Kompletny formularz ankiety zamieszono na końcu niniejszego opracowania.**

Analiza statystyczna ankiet jest wykonywana za pomocą
**autorskiego programu WSZJK-PSW** (w języku R)
stworzonego przez członków zespołu d/s **Zapewnienia Jakości Kształcenia**.
**Dzięki zautomatyzowaniu przetwarzania danych (w miejsce używania powszechnie do tego
celu oprogramowania biurowego) udało się znacząco obniżyć
koszty, zmniejszyć liczbę błędów oraz zapewnić 100% powtarzalność analiz**.

Ten dokument został wygenerowany właśnie w systemie **WSZJK-PSW**.

Raporty niniejszy opisuje badanie wykonane bezpośrednio po ukończeniu studiów.


```{r}
d00 <- read.csv("AAP.csv", sep = ',', dec = ".",  
                header=F, skip=1,
                col.names = pytania,
                na.string="NA");

d <- d00  %>%
  mutate (program.studiow=recode(program.studiow,
                               'bardzo przydają' = 'zdecydowanie tak',
                               'przydają' = 'tak',
                               'nie przydają' = 'nie',
                               'całkowicie się nie przydają' = 'zdecydowanie nie')) %>%
  ######
  mutate(
    studia.mgr =case_when(
      str_detect(zamiary.d.ksztalcenia, "tak, na studiach magisterskich") ~ 1, 
      TRUE ~ 0),
    studia.pdpl =case_when(
      str_detect(zamiary.d.ksztalcenia, "tak, na studiach podyplomowych") ~ 1, 
      TRUE ~ 0),
    studia.inne =case_when(
        str_detect(zamiary.d.ksztalcenia, "MBA") ~ 1, 
      TRUE ~ 0),
    inna.forma =case_when(
          str_detect(zamiary.d.ksztalcenia, "w innej formie") ~ 1, 
          TRUE ~ 0),
    nie.planuje =case_when(
            str_detect(zamiary.d.ksztalcenia, "nie planuję") ~ 1, 
            TRUE ~ 0)) %>%
  mutate(
    ZZS =case_when(
      str_detect(motywy.d.ksztalcenia, "zwiększenie szansy znalezienia") ~ 1, 
      TRUE ~ 0),
    WK =case_when(
      str_detect(motywy.d.ksztalcenia, "wykonywaną pracą") ~ 1, 
      TRUE ~ 0),
    WKZP =case_when(
      str_detect(motywy.d.ksztalcenia, "zmiany pracy") ~ 1, 
      TRUE ~ 0),
    RZ =case_when(
      str_detect(motywy.d.ksztalcenia, "rozwoju zawodowego") ~ 1, 
      TRUE ~ 0),
    SM =case_when(
      str_detect(motywy.d.ksztalcenia, "statusu materialnego") ~ 1, 
      TRUE ~ 0),
    RO =case_when(
      str_detect(motywy.d.ksztalcenia, "rozwój osobisty") ~ 1, 
      TRUE ~ 0),
    OPP =case_when(
      str_detect(motywy.d.ksztalcenia, "oddelegowanie") ~ 1, 
      TRUE ~ 0)
    ) 

nrd <- nrow(d)
```

W ankiecie wzięło udział (pracujących) `r nrd` absolwentów. Poniższe zestawienie
przedstawia rozkład absolwentów ze względu na kierunki, na których studiowali:

```{r}
d_by_k <- d %>% group_by(kierunek) %>%   summarise(n = n())
kable(d_by_k, col.names = c('Kierunek', 'liczba studentów'))
```


## Podstawowe informacje o ankietowanych absolwentach

Struktura według płci, sektora w których pracują, typu zatrudnienia

```{r}
## https://sebastiansauer.github.io/percentage_plot_ggplot2_V2/
p.plec <- ggplot(d, aes(x= as.factor(plec),  group=kierunek)) + 
    geom_bar(aes(y = ..prop.., fill = factor(..x..)), stat="count") +
    geom_text(aes( label = scales::percent(..prop..),
                   y= ..prop.. ), stat= "count", vjust = -.5) +
    labs(y = "%", fill="płeć", x="kierunek") +
    facet_grid(~kierunek) +
    scale_x_discrete(breaks=c('M', 'K'), labels=c('M', 'K')) +
    theme(legend.position = "none") +
    ggtitle("Pytanie 1: Płeć") +
    scale_y_continuous(labels = scales::percent)
p.plec
```


```{r}
##3. sektor;
########
p.sektor <- ggplot(d, aes(x= as.factor(sektor),  group=kierunek)) + 
    geom_bar(aes(y = ..prop.., fill = factor(..x..)), stat="count") +
    geom_text(aes( label = scales::percent(..prop..),
                   y= ..prop.. ), stat= "count", vjust = -.5) +
    labs(y = "%", fill="Sektor", x='Sektor') +
    facet_grid(~kierunek) +
    ggtitle("Pytanie 7: W jakim sektorze gospodarki Pan/i pracuje?") +
    theme(legend.position = "none") +
    #scale_x_discrete(breaks=c('0', '1'), labels=c('prywatny', 'publiczny')) +
    scale_y_continuous(labels = scales::percent)
p.sektor
```

```{r, fig.width=pic.width, fig.height= pic.narrow  }
##4 okresp;
#######
p.okresp <- ggplot(d, aes(x= as.factor(typ.zatrudnienia),  group=kierunek)) + 
    geom_bar(aes(y = ..prop.., fill = factor(..x..)), stat="count") +
    geom_text(aes( label = scales::percent(..prop..),
                   y= ..prop.. ), stat= "count", vjust = -.5) +
    labs(y = "Percent", fill="!!!", x='OkresP') +
    facet_grid(~kierunek) +
    #scale_x_discrete(breaks=c('1', '2', '3'), labels=c('<8m', '8m/3l',  'cn')) +
    theme(legend.position = "none") +
    #ggtitle("Na jaki okres jest Pan/i zatrudniony/a?") +
    ggtitle("Pytanie 8: Jaki jest typ Pana/i zatrudnienia?") +
    scale_y_continuous(labels = scales::percent) +
    coord_flip()

p.okresp
```

## Satysfakcja zawodowa

Pytania 9--10 oceniały satysfakcję z wykonywanej obecnie pracy
w aspekcie ogólnym oraz finansowym

```{r, fig.width=pic.width, fig.height= pic.narrow  }
##5 zadowolony;  ################
p.sat <- ggplot(d, aes(x= as.factor(satysfakcja),  group=kierunek)) + 
    geom_bar(aes(y = ..prop.., fill = factor(..x..)), stat="count") +
    geom_text(aes( label = scales::percent(..prop..),
                   y= ..prop.. ), stat= "count", vjust = -.5) +
    labs(y = "Percent", fill="Z", x='Z') +
    facet_grid(~kierunek) +
    theme(legend.position = "none") +
    ggtitle("Pytanie 9: Czy jest Pan/i zadowolony/a ze swojej pracy") +
    scale_x_discrete(breaks=satisf.breaks, labels=satisf.labels) +
    scale_y_continuous(labels = scales::percent) +
    coord_flip()

p.sat
```


```{r, fig.width=pic.width, fig.height= pic.narrow }
p.sat.z <- ggplot(d, aes(x= as.factor(wynagrodzenie),  group=kierunek)) + 
  geom_bar(aes(y = ..prop.., fill = factor(..x..)), stat="count") +
  geom_text(aes( label = scales::percent(..prop..),
                 y= ..prop.. ), stat= "count", vjust = -.5) +
  labs(y = "%", fill="Z", x='Z') +
  facet_grid(~kierunek) +
  theme(legend.position = "none") +
  ggtitle("Pytanie 10: Czy jest Pan/i zadowolony/a z wynagrodzenia") +
  scale_x_discrete(breaks=satisf.breaks, labels=satisf.labels) +
  scale_y_continuous(labels = scales::percent) +
  coord_flip()

p.sat.z
```

### Ocena umiejętności nabytych w czasie studiowania

Pytania 11--16 dotyczyły postrzeganej przez ankietowanych przydatności w wykonywanym
przez nich
zawodzie różnych nabytych w czasie studiów umiejętności


```{r, fig.width=pic.width, fig.height= pic.narrow }

p.sat.u1 <- ggplot(d, aes(x= as.factor(u1),  group=kierunek)) + 
  geom_bar(aes(y = ..prop.., fill = factor(..x..)), stat="count") +
  geom_text(aes( label = scales::percent(..prop..),
                 y= ..prop.. ), stat= "count", vjust = -.5) +
  labs(y = "%", fill="Z", x='Z') +
  facet_grid(~kierunek) +
  theme(legend.position = "none") +
  ggtitle("Pytanie 11: przydatność umiejętności specjalistycznych (U1)") +
  scale_x_discrete(breaks=useful.breaks, labels=useful.labels) +
  scale_y_continuous(labels = scales::percent) +
  coord_flip()

p.sat.u1
```

```{r, fig.width=pic.width, fig.height= pic.narrow }
p.sat.u2 <- ggplot(d, aes(x= as.factor(u2),  group=kierunek)) + 
  geom_bar(aes(y = ..prop.., fill = factor(..x..)), stat="count") +
  geom_text(aes( label = scales::percent(..prop..),
                 y= ..prop.. ), stat= "count", vjust = -.5) +
  labs(y = "%", fill="Z", x='Z') +
  facet_grid(~kierunek) +
  theme(legend.position = "none") +
  ggtitle("Pytanie 12: przydatność języków obcych (U2)") +
  scale_x_discrete(breaks=useful.breaks, labels=useful.labels) +
  scale_y_continuous(labels = scales::percent) +
  coord_flip()

p.sat.u2
```

```{r, fig.width=pic.width, fig.height= pic.narrow }
p.sat.u3 <- ggplot(d, aes(x= as.factor(u3),  group=kierunek)) + 
  geom_bar(aes(y = ..prop.., fill = factor(..x..)), stat="count") +
  geom_text(aes( label = scales::percent(..prop..),
                 y= ..prop.. ), stat= "count", vjust = -.5) +
  labs(y = "%", fill="Z", x='Z') +
  facet_grid(~kierunek) +
  theme(legend.position = "none") +
  ggtitle("Pytanie 13: znajomość programów komputerowych (U3)") +
  scale_x_discrete(breaks=useful.breaks, labels=useful.labels) +
  scale_y_continuous(labels = scales::percent) +
  coord_flip()

p.sat.u3
```


```{r, fig.width=pic.width, fig.height= pic.narrow }
p.sat.u4 <- ggplot(d, aes(x= as.factor(u4),  group=kierunek)) + 
  geom_bar(aes(y = ..prop.., fill = factor(..x..)), stat="count") +
  geom_text(aes( label = scales::percent(..prop..),
                 y= ..prop.. ), stat= "count", vjust = -.5) +
  labs(y = "%", fill="Z", x='Z') +
  facet_grid(~kierunek) +
  theme(legend.position = "none") +
  ggtitle("Pytanie 14: umiejętności uzyskane poza programem studiów (U4)") +
  scale_x_discrete(breaks=useful.breaks, labels=useful.labels) +
  scale_y_continuous(labels = scales::percent) +
  coord_flip()

p.sat.u4
```

```{r, fig.width=pic.width, fig.height= pic.narrow }
p.sat.u5 <- ggplot(d, aes(x= as.factor(u5),  group=kierunek)) + 
  geom_bar(aes(y = ..prop.., fill = factor(..x..)), stat="count") +
  geom_text(aes( label = scales::percent(..prop..),
                 y= ..prop.. ), stat= "count", vjust = -.5) +
  labs(y = "%", fill="Z", x='Z') +
  facet_grid(~kierunek) +
  theme(legend.position = "none") +
  ggtitle("Pytanie 15: umiejętności interpersonalne (U5)") +
  scale_x_discrete(breaks=useful.breaks, labels=useful.labels) +
  scale_y_continuous(labels = scales::percent) +
  coord_flip()

p.sat.u5
```

```{r, fig.width=pic.width, fig.height= pic.narrow }
p.sat.u6 <- ggplot(d, aes(x= as.factor(u6),  group=kierunek)) + 
  geom_bar(aes(y = ..prop.., fill = factor(..x..)), stat="count") +
  geom_text(aes( label = scales::percent(..prop..),
                 y= ..prop.. ), stat= "count", vjust = -.5) +
  labs(y = "%", fill="Z", x='Z') +
  facet_grid(~kierunek) +
  theme(legend.position = "none") +
  ggtitle("Pytanie 16: umiejętności nabyte w związku z przynależnością (U6)") +
  scale_x_discrete(breaks=useful.breaks, labels=useful.labels) +
  scale_y_continuous(labels = scales::percent) +
  coord_flip()

p.sat.u6
```

Łączny ranking umiejętności ocenionych w pytaniach 11--16. Poszczególne
umiejętności zestawiono wg odsetka odpowiedzi przydają/bardzo przydają.

```{r}
p.ranking.u <- d %>%
  select (u1,  u2, u3,  u4,  u5, u6, kierunek) %>%
  pivot_longer(cols = c(u1,  u2, u3,  u4,  u5, u6),
               names_to = 'UU', values_to = 'UV') %>%
  mutate(
    UV =case_when(
      UV == 'przydają' ~ 1, 
      UV == 'bardzo przydają' ~ 1,
      TRUE ~ 0)) %>%
  group_by(kierunek, UU) %>%
  ## suma jednynek do liczby wierszy x 100 (czyli %)
  summarise( v = sum(UV, na.rm = T) / n() * 100) %>%
  ggplot(aes(x= reorder(UU, v),  y=v)) + 
  geom_bar(stat="identity", fill=default_red) +
  labs(y = "%", fill="Z", x='Z') +
  facet_grid(~kierunek) +
  theme(legend.position = "none") +
  ggtitle("Ranking przydatnych umiejętności", 
          subtitle="Odsetek odpowiedzi przydają/bardzo przydają") +
  ##scale_x_discrete(breaks=c(), labels=c()) +
  #scale_y_continuous(labels = scales::percent) +
  coord_flip()

p.ranking.u
```

Zwraca uwagę niska pozycja U6/U2, tj. 
**Znajomość języków obcych** oraz
oraz **Umiejętności nabyte w związku z przynależnością do organizacji studenckich, koła naukowego, organizacji
  pozarządowej, politycznej, sportowej, charytatywnej**



## Ocena ogólna, szkoły podjętej decyzji co do studiowania oraz plany na przyszłość.

Pytania 17--21 dotyczą oceny przydatności programu studiów, decyzji co
słuszności wyboru kierunku oraz planów dotyczących ewentualnej dalszej edukacji.


```{r, fig.width=pic.width, fig.height= pic.narrow }
p.program <- ggplot(d, aes(x= as.factor(program.studiow),  group=kierunek)) + 
  geom_bar(aes(y = ..prop.., fill = factor(..x..)), stat="count") +
  geom_text(aes( label = scales::percent(..prop..),
                 y= ..prop.. ), stat= "count", vjust = -.5) +
  labs(y = "%", fill="Z", x='Z') +
  facet_grid(~kierunek) +
  theme(legend.position = "none") +
  ggtitle("Pytanie 17: Czy program studiów przygotował do zawodu?") +
  scale_x_discrete(breaks=agree.breaks, labels=agree.labels) +
  scale_y_continuous(labels = scales::percent) +
  coord_flip()

p.program
```

```{r, fig.width=pic.width, fig.height= pic.narrow }
# Procenty się nie sumują do 100
#levels(d$zamiary.d.ksztalcenia)
p.z.ksztalcenia <- d %>%
  select (studia.mgr, studia.pdpl, studia.inne, inna.forma, nie.planuje, kierunek) %>%
  pivot_longer(cols = c(studia.mgr, studia.pdpl, studia.inne, inna.forma, nie.planuje),
               names_to = 'forma.dk', values_to = 'zamiar.dk') %>%
  ######
  group_by(kierunek, forma.dk) %>%
  ## suma jednynek do liczby wierszy x 100 (czyli %)
  summarise( v = sum(zamiar.dk, na.rm = T) / n() * 100) %>%
  ggplot(aes(x= as.factor(forma.dk),  y=v)) + 
  geom_bar(stat="identity", fill=default_red) +
  labs(y = "%", fill="Z", x='Z') +
  facet_grid(~kierunek) +
  theme(legend.position = "none") +
  ggtitle("Pytanie 18: Czy i gdzie zamierza się Pani/Pan dalej kształcić?") +
  ##scale_x_discrete(breaks=c(), labels=c()) +
  #scale_y_continuous(labels = scales::percent) +
  coord_flip()

p.z.ksztalcenia
```

```{r, fig.width=pic.width, fig.height= pic.narrow }
p.z.ksztalcenia.x <- d %>%
  select (ZZS,  WK, WKZP,  RZ,  SM, RO, OPP, kierunek) %>%
  pivot_longer(cols = c(ZZS,  WK, WKZP,  RZ,  SM, RO, OPP),
               names_to = 'forma.dk', values_to = 'zamiar.dk') %>%
  ######
group_by(kierunek, forma.dk) %>%
  ## suma jednynek do liczby wierszy x 100 (czyli %)
  summarise( v = sum(zamiar.dk, na.rm = T) / n() * 100) %>%
  ggplot(aes(x= as.factor(forma.dk),  y=v)) + 
  geom_bar(stat="identity", fill=default_red) +
  labs(y = "%", fill="Z", x='Z') +
  facet_grid(~kierunek) +
  theme(legend.position = "none") +
  ggtitle("Pytanie 19: motywy dalszego kształcenia") +
  ##scale_x_discrete(breaks=c(), labels=c()) +
  #scale_y_continuous(labels = scales::percent) +
  coord_flip()

p.z.ksztalcenia.x
```

```{r, fig.width=pic.width, fig.height= pic.narrow }
p.oczekiwania <- ggplot(d, aes(x= as.factor(oczekiwania),  group=kierunek)) + 
  geom_bar(aes(y = ..prop.., fill = factor(..x..)), stat="count") +
  geom_text(aes( label = scales::percent(..prop..),
                 y= ..prop.. ), stat= "count", vjust = -.5) +
  labs(y = "%", fill="Z", x='Z') +
  facet_grid(~kierunek) +
  theme(legend.position = "none") +
  ggtitle("Pytanie 20: czy studia spełniły oczekiwania?") +
  scale_x_discrete(breaks=agree.breaks, labels=agree.labels) +
  scale_y_continuous(labels = scales::percent) +
  coord_flip()

p.oczekiwania
```

```{r, fig.width=pic.width, fig.height= pic.narrow }
p.j.raz <- ggplot(d, aes(x= as.factor(decyzja.jeszcze.raz), group=kierunek)) + 
  geom_bar(aes(y = ..prop.., fill = factor(..x..)), stat="count") +
  geom_text(aes( label = scales::percent(..prop..),
                 y= ..prop.. ), stat= "count", vjust = -.5) +
  labs(y = "%", fill="Z", x='Z') +
  facet_grid(~kierunek) +
  theme(legend.position = "none") +
  ggtitle("Pytanie 21: Czy powtórna decyzja oznaczałaby wybór tego samego kierunku?") +
  scale_x_discrete(breaks=agree.breaks, labels=agree.labels) +
  scale_y_continuous(labels = scales::percent) +
  coord_flip()

p.j.raz
```

## Ankieta absolwenta

Formularz ankiety dla absolwenta pracującego

Ankieta asolwenta PSW. Prosimy opodanie informacji nt swojej kariery zawodowej
oraz o ocenę szkoły.

1. Płeć [] kobieta [] mężczyna

2. Rok ukończenia studiów

3. Tryb [] stacjonarne  [] niestacjonarne

4. Wiek (lata) [] 18--24 [] 25--30 [] 31--36 [] 37--42 [] 43--48 [] 49--54 [] 55 i więcej

5. Kierunek: []  Ekonomia [] Pielęgniarstwo  [] Pielęgniarstwo pomostowe []  Ratownictwo medyczne []Kosmetologia

6. W jakim sektorze Pan/i pracuje: []  publiczny  [] prywatny

7. W jakiej dziedzinie sektora gospodarki Pan/i obecnie pracuje:
   [] przemysł   [] budownictwo   [] usługi   []edukacja   []zdrowie  []administracja inne []

8. Typ zatrudnienia:
   []Umowa o pracę   []Umowa zlecenie/dzieło  []Staż/praktyka []Bez umowy []Własna działalność
   
9. Czy jest Pan/i zadowolony z wykonywanej pracy []{\FPSxxx

10. Czy jest Pan/i zadowolony z poziomu wynagrodzenia{\FPSxxx
	
11.  Czy umiejętności specjalistyczne nabyte na studiach przydają się  Panu/Pani w wykonywanej 
     aktualnie pracy:
     []całkowicie się nie przydają  [] nie przydają [] trudno powiedzieć []przydają [] bardzo przydają

12.  Znajomość języków obcych przydaje się  Panu/Pani w wykonywanej aktualnie pracy:
     []całkowicie się nie przydają  [] nie przydają [] trudno powiedzieć []przydają [] bardzo przydają

13.
Znajomość obsługi programów komputerowych
przydają się  Panu/Pani w wykonywanej aktualnie pracy:


[]całkowicie się nie przydają  [] nie przydają [] trudno powiedzieć []przydają [] bardzo przydają

14.
Umiejętności zawodowe uzyskane poza programem studiów (kursy/szkolenia)
przydają się  Panu/Pani w wykonywanej aktualnie pracy:

[]całkowicie się nie przydają  [] nie przydają [] trudno powiedzieć []przydają [] bardzo przydają

15.
Umiejętności interpersonalne
przydają się  Panu/Pani w wykonywanej aktualnie pracy:

[]całkowicie się nie przydają  [] nie przydają [] trudno powiedzieć []przydają [] bardzo przydają

16.
Umiejętności nabyte w związku z przynależnością do organizacji studenckich, koła naukowego, organizacji
pozarządowej, politycznej, sportowej, charytatywnej, itp.
przydają się  Panu/Pani w wykonywanej aktualnie pracy:

[]całkowicie się nie przydają  [] nie przydają [] trudno powiedzieć []przydają [] bardzo przydają

17. Czy program studiów w PSW pozwolił Panu/Pani osiągnąć niezbędną wiedzę,
umiejętności i kompetencje społeczne do wykonywania zawodu:

[]zdecydowanie nie  [] nie [] trudno powiedzieć []tak [] zdecydowanie tak


18. Czy zamierza się Pan/i dalej kształcić lub czy już Pan/i się kształci? 
   (można zaznaczyć więcej niż jedną odpowiedź):

    [] tak, na studiach magisterskich
    [] tak, na studiach podyplomowych/szkolenich
    [] tak, na innych studiach wyższych (doktoranckie, MBA)
    [] tak, w innej formie (jakiej?)
    [] nie planuję

19. Jakie są Pana/Pani motywy podjęcia dalszego kształcenia (można zaznaczyć więcej niż jedną odpowiedź)

    [] zwiększenie szansy znalezienia pracy
    [] wymagania kwalifikacyjne związane z wykonywaną pracą (zdobycie uprawnień)
    [] wymagania kwalifikacyjne niezbędne do zmiany pracy
    [] chęć rozwoju zawodowego
    [] chęć poprawy statusu materialnego
    [] zainteresowanie tematyką kształcenia (rozwój osobisty)
    [] oddelegowanie przez pracodawcę
    [] inne (jakie?)
    
20. Czy studia spełniły Pana/Pani oczekiwania?

[]zdecydowanie nie  [] nie [] trudno powiedzieć []tak [] zdecydowanie tak

21. Czy gdyby Pan/i jeszcze raz podejmował/a decyzję o wyborze studiów to
     wybrałby/ałaby Pan/i ten sam kierunek?

[]zdecydowanie nie  [] nie [] trudno powiedzieć []tak [] zdecydowanie tak
