---
title: "Analiza jakości studiowania w PSW (lata 2020--2021)"
subtitle: "Raport skrócony"
author: "PSW"
date: "01/10/2020"
output:
  html_document: 
    theme: darkly
  pdf_document: default
---

```{r setup, include=FALSE}
library("knitr")
require("ggplot2")
require("dplyr")
library("tidyr")
library("ggpubr")

knitr::opts_chunk$set(echo = FALSE, warning = F, fig.keep = T, dpi = 300, dev = "png")
knitr::opts_knit$set(self.contained = FALSE)

## SYSTEM WSZJK-PSW: **Szablon analizy ankiety oceniającej UCZELNIĘ**
##
## KONFIGURACJA (wypełnia operator)
##
## UWAGI (Wstaw poniżej wszelkie komentarze/uwagi):
##    Pomijamy kosmetologię (4 studentów)
## UWAGI_KONIEC
##
## Rok akademicki
rokA <- '2020/2021'
## Lista kierunków na wydziałach
we <- c('Ekonomia')
wz <- c('Pielęgniarstwo', 
        'Pielęgniarstwo w ramach studiów pomostowych', 'Ratownictwo Medyczne')
## Bieżący wydział (symbol; jeden z powyższych)
wb <- wz
## Bieżący wydział (nazwa)
wb.nazwa <- 'nauk o zdrowiu'

## Nazwy kierunków (z ankiety)
kier.names <- c('Ratownictwo Medyczne', 'Pielęgniarstwo', 
                 'Pielęgniarstwo w ramach studiów pomostowych', 'Ekonomia')
## Odpowiednie skróty kierunków
kier.labels <- c('RM', 'Piel.', 'Piel.P', 'Eko')
## Nazwy płci
sex.names <- c('Mężczyzna', 'Kobieta')
## Skróty nazw płci
sex.labels <- c('M', 'K')
##
## KONFIGURACJA_KONIEC
##
## To co poniżej to raczej już operator nie zmienia
## Liczba kryterów na ankiecie
kryteriaN <- 32
##
maxScore <- 5 * kryteriaN
minScore <- 1 * kryteriaN

## Nazwy aspketów
facet.names <- c( "ocenaProgramu", "ocenaWarunkow", 'ocenaWWW',
                  "aktywnoscOS", "administracja", "ksztalceniePraktyczne")
## Skróty aspektów
facet.labels <- c( "program studiów", "warunki studiowania", "WWW/e-Dziekanat",
                   "aktywność studencka", "Administracja", "ksztalcenie praktyczne")

## Nazwy kryteriów
var.names <- c(
'ofertaPrzedmiotow', 'ofertaSpecjalnosci', 'ofertaPrzemiotowFakultat', 'dostepnoscProgramow', 'dostepnoscRegulaminow', 'ofertaJezyki', 
'ofertaErasmus', 'ofertWarunkiLokalowe', 'wyposażenieSal', 'bazaKomputerowa', 'liczebnoscGrup', 
'rozkladZajec', 'biblioteka', 'ksztalceniePraktyczneWymagania', 
'ksztalceniePraktyczneOrganizacja', 'ksztalceniePraktyczneZbieznosc', 'dziekanatDostep', 'dziekanatZOP', 'dziekanatTK', 
'edziekanatFunkcjonalnosc', 'edziekanatTerminowosc', 'edziekanatKomentarz', 
'wwwEstetyka', 'wwwFunkcjonalosc', 'wwwKomentarz', 'kwesturaDostep', 'kwesturaZOP', 'kwesturaTK', 'infopunktDostep', 
'infopunktZOP', 'infopunktKompetencje', 'UKS', 'SS', 'SKN')

## Skróty kryteriów
var.labels <- c (
'Oferta przedmiotów', 'Oferta specjalności', 'Oferta przedmiotów fakultatywnych', 'Dostępność informacji nt programów studiów',
'Dostępność informacji nt regulaminów', 'Oferta języków obcych', 'Program Erasmus',
'Warunków lokalowe', 'Wyposażenia sal', 'Baza komputerowa', 'Liczebności grup studenckich',
'Organizacja rozkładu zajęć', 'Dostęp do wypożyczalni/czytelni', 'Kształcenie praktyczne wymagania',
'Kształcenie praktyczne organizacja', 'Kształcenie praktyczne zbieżność', 'Dziekanat dostępność',
'Dziekanat życzliwości/otwartość', 'Dziekanat terminowość', 'e-Dziekanat funkcjonalność',
'e-Dziekanat terminowość', 'e-Dziekanat uwagi', 'strona WWW estetyka',
'strona WWW funkcjonalność', 'strona WWW uwagi', 'Kwestura dostępność', 'Kwestura życzliwości/otwartość', 'Kwestura Terminowość',
'Infopunkt dostępność', 'Infopunkt życzliwości/otwartość', 'Infopunkt kompetencje',
'Uczelniana Komisja Stypendialna', 'Samorząd Studencki', 'Koła Naukowe')
##
## https://rpubs.com/Mentors_Ubiqum/default_themes
theme_update(
  panel.background = element_rect(fill = "ivory3", colour = 'salmon4'),
  plot.background = element_rect(fill = "ivory3", colour = 'salmon4'),
  panel.grid.major = element_line(colour = 'salmon4'),
  panel.grid.minor = element_line(colour = 'salmon4'),
  legend.background = element_rect(fill='ivory3'),
  legend.box.background = element_rect(fill='ivory3'),
  legend.key = element_rect(fill = "ivory3", colour = "salmon4")
)

```

Do pomiaru jakości nauczania w PSW wykorzystuje się anonimową ankietę.

Formularz ankiety zawiera `r kryteriaN` **indywidualnych wskaźników jakości**
w formie pytań  oceniających jakość studiowania w PSW. Każdy wskaźnik
można było ocenić w skali pięciopunktowej od bardzo źle do bardzo dobrze.

Wkaźniki indywidualne można pogrupować 6 następujących **aspektów jakości**: 
jakość programu/systemu kształcenia,
jakość warunków studiowania, jakość infrastruktury WWW,
aktwność samorządu studenckiego, jakość administracji,
oraz efektywność kształcenia praktycznego.

Omawiana niżej ankieta była wypełniana przez studentów koniec semestru letniego 
w roku akademickim `r rokA`.

```{r}
d_0 <- read.csv("Jakosc_Studiowania_w_PSW_2020-2021_lato.csv", 
              sep = ';', dec = ",",  header=T, na.string="NA") %>%
  select(!(contains('Komentarz'))) %>%
  # https://stackoverflow.com/questions/26123516/creating-a-factor-variable-with-dplyr
  mutate (wydzial = case_when(
    kierunek %in% we ~ 'e',
    kierunek %in% wz ~ 'z'
  ),
  wydzial = factor(wydzial, levels=c('e', 'z')) ) %>%
  drop_na(wydzial) %>%
  mutate (rokStd = case_when(
    rok < 2 ~ '1',
    rok > 1 ~ '>1'),
    rokStd = factor (rokStd, levels=c('1', '>1'))
    ) %>%
## Dodajemy Aspekty
  mutate( ocenaProgramu = ofertaPrzedmiotow + ofertaSpecjalnosci + 
                  ofertaPrzemiotowFakultat +
                  dostepnoscProgramow + dostepnoscRegulaminow + ofertaJezyki + 
                  ofertaErasmus,
          ocenaWarunkow = ofertWarunkiLokalowe + wyposażenieSal + bazaKomputerowa + 
                             liczebnoscGrup + rozkladZajec + biblioteka,
          ocenaWWW = wwwEstetyka + wwwFunkcjonalosc + edziekanatFunkcjonalnosc + 
                        edziekanatTerminowosc,
          aktywnoscOS = UKS + SS + SKN, 
          administracja = dziekanatDostep + dziekanatZOP + dziekanatTK +
                             kwesturaDostep + kwesturaZOP + kwesturaTK + infopunktDostep +
                             infopunktZOP + infopunktKompetencje, 
          ksztalceniePraktyczne = ksztalceniePraktyczneWymagania +
                                     ksztalceniePraktyczneOrganizacja + 
                                     ksztalceniePraktyczneZbieznosc,
          Razem = ocenaProgramu + ocenaWarunkow + ocenaWWW +
            aktywnoscOS + administracja + ksztalceniePraktyczne,
          ## teraz średnie (zamiast sum)
          ocenaProgramu = ocenaProgramu / 7,
          ocenaWarunkow = ocenaWarunkow / 6,
          ocenaWWW = ocenaWWW / 4,
          aktywnoscOS = aktywnoscOS /3,
          administracja = administracja  / 9,
          ksztalceniePraktyczne = ksztalceniePraktyczne / 3
)

## liczba ankiet
## dNr <- nrow(d_0)
## Pomijamy ankiety wypełnione mechanicznie
d_0 <- d_0 %>% filter (Razem < maxScore - 1 & Razem > minScore +1 )
dN <- nrow(d_0)
```

W badaniu zebrano `r dN` użytecznych ankiet (pominięto te wypełnione na zasadzie
wszystko-świetnie albo wszysto źle)

Podstawowe informacje o ankietowanych zawierają poniższe 
wykresy (`r kier.labels` to odpowiednio `r kier.names`):

```{r, echo=FALSE}

dN.rok <- d_0 %>% group_by(rok) %>% 
  summarise(n = n())

#kable(dN.rok, col.names = c('Rok studiów', 'liczba studentów'))
q1x <- ggplot(dN.rok, aes(x = rok, y = n )) +
  ggtitle('Studenci wg lat studiów') +
  theme(plot.title = element_text(size=8)) +
  xlab("") + ylab("") +
  geom_bar(position = 'dodge', stat = 'identity', fill = "darkseagreen3") +
  geom_text(aes(label=sprintf("%i", n) ), hjust=1.5, color="firebrick4", size=3 ) +
  coord_flip()

dN.kierunek <- d_0 %>% group_by(kierunek) %>% 
  summarise(n = n())
#kable(dN.kierunek, col.names = c('Kierunek', 'liczba studentów'))
q2x <- ggplot(dN.kierunek, aes(x = kierunek, y = n )) +
  ggtitle('Studenci wg kierunku studiów') +
  theme(plot.title = element_text(size=8)) +
  xlab("") + ylab("") +
  geom_bar(position = 'dodge', stat = 'identity', fill = "darkseagreen3") +
  geom_text(aes(label=sprintf("%i", n) ), hjust=1.5, color="firebrick4", size=3 ) +
  scale_x_discrete (breaks=kier.names,  labels=kier.labels) +
  coord_flip()

dN.wydzial <- d_0 %>% group_by(wydzial) %>%   summarise(n = n())
#kable(dN.wydzial, col.names = c('Wydział', 'liczba studentów'))

q3x <- ggplot(dN.wydzial, aes(x = wydzial, y = n )) +
  ggtitle('Studenci wg wydziałów') +
  theme(plot.title = element_text(size=8)) +
  xlab("") + ylab("") +
  geom_bar(position = 'dodge', stat = 'identity', fill = "darkseagreen3") +
  geom_text(aes(label=sprintf("%i", n) ), hjust=1.5, color="firebrick4", size=3 ) +
  coord_flip()

dN.plec <- d_0 %>% group_by(plec2) %>%   summarise(n = n())
#kable(dN.plec, col.names = c('Płeć', 'liczba studentów'))
q4x <- ggplot(dN.plec, aes(x = plec2, y = n )) +
  ggtitle('Studenci wg płci') +
  theme(plot.title = element_text(size=8)) +
  xlab("") + ylab("") +
  geom_bar(position = 'dodge', stat = 'identity', fill = "darkseagreen3") +
  geom_text(aes(label=sprintf("%i", n) ), hjust=1.5, color="firebrick4", size=3 ) +
  scale_x_discrete (breaks=sex.names,  labels=sex.labels) +
  coord_flip()

dN.aktywnosc <- d_0 %>% group_by(aktywnosc) %>%   summarise(n = n())
#kable(dN.aktywnosc, col.names = c('Aktywność w czasie studiów', 'liczba studentów'))

q5x <- ggplot(dN.aktywnosc, aes(x = aktywnosc, y = n )) +
  ggtitle('Studenci wg aktywności w czasie studiów') +
  theme(plot.title = element_text(size=8)) +
  xlab("") + ylab("") +
  geom_bar(position = 'dodge', stat = 'identity', fill = "darkseagreen3") +
  geom_text(aes(label=sprintf("%i", n) ), hjust=1.5, color="firebrick4", size=3 ) +
  coord_flip()

dN.aktywnoscErasmus <- d_0 %>% group_by(aktywnoscErasmus) %>%  summarise(n = n())

q6x <- ggplot(dN.aktywnoscErasmus, aes(x = aktywnoscErasmus, y = n )) +
  ggtitle('Studenci wg udziału w Erasmus') +
  theme(plot.title = element_text(size=8)) +
  xlab("") + ylab("") +
  geom_bar(position = 'dodge', stat = 'identity', fill = "darkseagreen3") +
  geom_text(aes(label=sprintf("%i", n) ), hjust=1.5, color="firebrick4", size=3 ) +
  coord_flip()

q11x <- ggarrange(q1x, q2x, q3x, q4x, q5x, q6x, ncol=2, nrow=3)
q11x
```


Ocenę zbiorczą (dla obu wydziałów łącznie) według sześciu 
wyróżnionych **akspektów jakości**
przedstawiono na kolejnym wykresie:

```{r}
k <- d_0 %>%
  pivot_longer(cols=(ofertaPrzedmiotow:SKN), names_to = 'kryterium', values_to = 'ocena');

a <- d_0 %>%
  pivot_longer(cols=(ocenaProgramu:ksztalceniePraktyczne), 
               names_to = 'kryterium', values_to = 'ocena')


f <- k %>% mutate(cat = factor(kryterium)) %>%
  group_by (cat) %>%
  summarise( 
    mm = mean(ocena, na.rm=TRUE), 
    qq=sum(ocena == 5) / n() * 100,
             zz=sum(ocena < 3) / n() * 100,
             nn = n()) %>%
  ungroup()

fa <- a %>% mutate(cat = factor(kryterium)) %>%
  group_by (cat) %>%
  summarise( mm = mean(ocena, na.rm=TRUE), 
             nn = n()) %>%
  ungroup()



p3 <- ggplot(fa, aes(x = reorder(cat,mm), y = mm )) +
  ggtitle('Aspekty jakości studiowania w PSW', 
          subtitle='średnie arytmetyczne ocen indywidualnych') +
  xlab("") + ylab("") +
  geom_bar(position = 'dodge', stat = 'identity', fill = "steelblue") +
  geom_text(aes(label=sprintf("%.2f", mm) ), hjust=1.5, color="white" ) +
  scale_x_discrete (breaks=facet.names,  labels=facet.labels) +
  coord_flip()
p3
```

Zróżnicowanie ocen wg **wydziału**, na którym studiuje ankietowany 
przedstawia kolejny wykres:


```{r, message=F, fig.height=6.5}
f.w <- k %>% mutate(cat = factor(kryterium)) %>%
  group_by (cat, wydzial) %>%
  summarise( 
    mm = mean(ocena, na.rm=TRUE), 
    qq=sum(ocena == 5) / n() * 100,
    zz=sum(ocena < 3) / n() * 100,
    nn = n()) %>%
  ungroup()

p1w <- ggplot(f.w, aes(x = reorder(cat,qq), y = qq, color=wydzial )) +
  ggtitle('Odsetek ocen bardzo dobrze') +
  xlab("") + ylab("%") +
  geom_point() +
  ##geom_text(aes(label=sprintf("%.2f", qq) ), hjust=1.5, color="white" ) +
  scale_x_discrete (breaks=var.names,  labels=var.labels) +
  coord_flip()
p1w
```

Oba wydziały wykazują się dużą zgodnością co do oceny poszczególnych
kryteriów przy czym wydział ekonomiczny rok ocenia je systematycznie wyżej.

Zróżnicowanie ocen wg roku studiów ankietowanego (w podziale na **pierwszy rok** oraz
**drugi i trzeci łącznie**) przedstawia kolejny wykres:

```{r, message=F, fig.height=6.5}
f.r <- k %>% mutate(cat = factor(kryterium)) %>%
  group_by (cat, rokStd) %>%
  summarise( 
    mm = mean(ocena, na.rm=TRUE), 
    qq=sum(ocena == 5) / n() * 100,
    zz=sum(ocena < 3) / n() * 100,
    nn = n()) %>%
  ungroup()

p1r <- ggplot(f.r, aes(x = reorder(cat,qq), y = qq, color=rokStd )) +
  ggtitle('Odsetek ocen bardzo dobrze') +
  xlab("") + ylab("%") +
  geom_point() +
  ##geom_text(aes(label=sprintf("%.2f", qq) ), hjust=1.5, color="white" ) +
  scale_x_discrete (breaks=var.names,  labels=var.labels) +
  coord_flip()
p1r
```

Obie wyróżnione grupy wykazują się dużą zgodnością co do oceny poszczególnych
kryteriów, ale pierwszy rok studiów ocenia je systematycznie wyżej niż starsze lata.
Infopunkt lubią wszyscy:-) 

Ostatni wykres przedstawia zróżnicowanie ocen wg **płci** ankietowanego:


```{r, message=F, fig.height=6.5}
f.p <- k %>% mutate(cat = factor(kryterium)) %>%
  group_by (cat, plec2) %>%
  summarise( 
    mm = mean(ocena, na.rm=TRUE), 
    qq=sum(ocena == 5) / n() * 100,
    zz=sum(ocena < 3) / n() * 100,
    nn = n()) %>%
  ungroup()

p1p <- ggplot(f.p, aes(x = reorder(cat,qq), y = qq, color=plec2 )) +
  ggtitle('Odsetek ocen bardzo dobrze') +
  xlab("") + ylab("%") +
  geom_point() +
  scale_x_discrete (breaks=var.names,  labels=var.labels) +
  coord_flip()


p1p
```

Obie płcie wykazują się dużą zgodnością co do oceny poszczególnych
kryteriów. Kobiety oceniają wszystko lepiej, ale różnica nie jest duża, a na
pewno mniejsza niż w porównaniach ze względu na wydział i rok studiów.
Infopunkt ponownie lubią wszyscy:-) 
